【裁判字號】    89,易,3169
【裁判日期】    900129
【裁判案由】    賭博
【裁判全文】
臺灣臺中地方法院刑事判決                        八十九年度易字第三一六九號
    公  訴  人  臺灣臺中地方法院檢察署檢察官
    被      告  甲○○
右列被告因賭博案件，經檢察官提起公訴（八十九年度偵字第七八四九號），本院判
決如左：
    主  文
甲○○共同以賭博為常業，處有期徒刑肆月，如易科罰金以佰元折算壹日。扣案之
電動賭博機具「滿貫大亨」陸台、「麻雀擂台」壹台、「皇冠摩天輪」肆台、「黃金
列車」貳台及「頑皮阿新」壹台及新臺幣肆萬仟佰貳拾元均沒收。
    事  實
一、甲○○與乙○○（業已另案審結確定）共同基於賭博之犯意聯絡，自民國八十七
    年十二月中旬某日起，在臺中縣潭子鄉○○路○段二八三巷十六號「久億保齡球
    館」之公眾得出入場所，由甲○○提供擺設電動賭博機具「滿貫大亨」六台、「
    麻雀擂台」一台、「皇冠摩天輪」四台、「黃金列車」二台及「頑皮阿新」一台
    ，供不特定人賭博財物，由乙○○代為看管，並為押注得分之賭客兌換贏得之金
    錢，甲○○與乙○○二人並約定所得以五五分帳之方式對分；丙○○（業已另案
    審結確定）則自同年月十日起在該保齡球館任職，與乙○○、甲○○基於共同犯
    意聯絡，從事為賭客兌換代幣及為贏得積分之賭客兌換保齡球券之工作，三人並
    均以之為常業。在上址「久億保齡球館」利用上開電動機具參與賭博之人，以投
    入新臺幣（下同）十元，兌換一分之比率，開分押注，押中者，可得倍數不等之
    分數，俟押賭完畢，累積之分數得依上開比率兌換保齡球券（每張球券價值三十
    五元）或兌換現金，每位賭客可兌換之保齡球券數目並未設限，未押中者，則投
    入之金錢悉歸甲○○贏得。嗣同年十二月三十日二十三時許，適有張凱鈞、賴英
    賢、王紫欽及王仁德（業均已另案審結確定）在該處賭博，另於上開時間至該處
    之丁○○（業已另案審結確定，公訴人誤認其係久億保齡球館之櫃台人員），與
    丙○○基於共同犯意聯絡，受丙○○之託，為張凱鈞賭玩之電動賭博機具洗分並
    交付球券二十四張予張凱鈞時，為警當場查獲，並扣得上開電動賭博機具合計共
    十四台、賭資四萬三千三百二十元。
二、案經臺灣臺中地方法院檢察署檢察官自動檢舉簽分偵查起訴。
    理  由
一、訊據被告甲○○對於右揭事實，除否認上開電動賭博機具「滿貫大亨」六台、「
    麻雀擂台」一台及「頑皮阿新」一台係其所提供擺設外，餘均坦承不諱。然查上
    開在臺中縣潭子鄉○○路○段二八三巷十六號「久億保齡球館」，所查獲扣案之
    電動賭博機具「滿貫大亨」六台、「麻雀擂台」一台及「頑皮阿新」一台確係由
    被告甲○○所提供擺設乙節，業據同案被告乙○○於警、偵訊中及本院另案審理
    時供述明確（詳見八十八年度他字第三三五三號偵卷第十三頁、第十七頁背面、
    第二十六頁背面），並有由被告所簽名蓋印之契約書影本一紙附卷可稽，足認被
    告上開所辯：電動賭博機具「滿貫大亨」六台、「麻雀擂台」一台及「頑皮阿新
    」一台不是其所提供擺設乙情，要無可採。此外，復有電動賭博機具「滿貫大亨
    」六台、「麻雀擂台」一台、「皇冠摩天輪」四台、「黃金列車」二台及「頑皮
    阿新」一台、賭資四萬三千三百二十元扣案可資佐證，參以本件被查獲之電動賭
    博機具達十四台，且當場所查獲之賭資更高達四萬三千三百二十元，益見被告甲○○、乙○○、丙○○三人均係以此為常業無訛，本件事證明確，被告犯行洵堪
    認定。
二、查被告甲○○委託同案被告乙○○，代為看管其在前開公眾得出入之場所，所提
    供並長期擺設供不特定人賭博之多數電動賭博機具，並由乙○○為押注得分之賭
    客兌換現金，另同案被告丙○○在上開保齡球館內從事為賭玩電動賭博機具之人
    兌換代幣及為贏得積分之賭客兌換保齡球券之賭博構成要件行為工作，渠三人間
    基於常業賭博之犯意甚明，核被告甲○○所為，係犯刑法第二百六十七條之常業
    賭博罪。被告甲○○、乙○○與丙○○三人間，具有犯意聯絡行為分擔，均為共
    同正犯。爰審酌被告之素行、犯罪之動機、目的僅為圖一時之利益、參與犯罪之
    程度、對社會善良風俗所生之危害及犯後態度等一切情狀，量處如主文所示之刑
    ，並諭知易科罰金之折算標準，以示懲儆。
三、按沒收物之執行完畢與沒收物之不存在，並非一事，因犯罪依法必須沒收之物，
    雖已於共犯中之一人確定判決諭知沒收，並已執行完畢，對於其他共犯之判決，
    仍應宣告沒收（詳見最高法院六十五年度第五次刑庭庭推總會議決議二），併予
    敘明。故本件扣案之電動賭博機具十四台、賭資四萬三千三百二十元，皆為當場
    賭博之器具或在賭檯（含兌換籌碼處）之財物，應依刑法第二百六十六條第二項
    之規定宣告沒收。
據上論斷，應依刑事訴訟法第二百九十九條第一項前段，刑法第二十八條、第二百六
十七條第二百六十六條第二項、第四十一條第一項前段，罰金罰鍰提高標準條例第
一條前段第二條，判決如主文。
本案經檢察官沈淑宜到庭執行職務。
中      華      民      國      九十      年      一      月    二十九  日
  臺灣臺中地方法院刑事第四庭
                                  法  官  許  旭  聖
右正本證明與原本無異。
如不服本判決，應於判決送達後十日內向本院提出上訴狀，上訴於臺灣高等法院臺中
分院（須附繕本）。
                                      書記官
中      華      民      國      九十      年      一      月    三十一  日
附錄論罪科刑法條
刑法第二百六十七條︰
以賭博為常業者，處二年以下有期徒刑，得併科一千元以下罰金。


司法院資訊處製作；財團法人民間司法改革基金會備份。
